臺灣高等法院臺南分院刑事判決
                                    111年度上訴字第677號
上  訴  人  
即  被  告  王萬益
選任辯護人  呂盈慧律師
            張藝騰律師
上列上訴人即被告因違反槍砲彈藥刀械管制條例案件，不服臺灣
嘉義地方法院110年度訴字第575號中華民國111年3月31日第一審
判決（起訴案號：臺灣嘉義地方檢察署110年度偵字第9483號）
，提起上訴，本院判決如下：
    主  文
上訴駁回。
    理  由
壹、程序事項：　
    按刑事訴訟法第348條規定於民國110年6月16日公布，同年
    月18日生效施行，而本案係於111年5月27日繫屬本院，且並
    非刑事訴訟法施行法第7之13條所規定仍適用修正前規定之
    案件，故應適用修正後刑事訴訟法第348條之規定，先予說
    明。又修正後刑事訴訟法第348條第3項規定：「上訴得明示
    僅就判決之刑、沒收或保安處分一部為之」。查本件上訴人
    即被告及辯護人於本院行審理程序時，均已陳明被告上訴之
    範圍及理由為希望判輕一點，是僅就量刑部分上訴；對於原
    審判決（如附件）認定之犯罪事實、引用之證據、理由、適
    用法條、罪名及沒收等，都沒有不服，也不要上訴等語。檢
    察官、被告及辯護人並均同意本院依照原審所認定的犯罪事
    實、證據理由、適用法條、罪名及沒收為基礎，僅就量刑部
    分調查證據及辯論（見本院卷第162-163頁）。依據前述規
    定，本院僅就原判決量刑妥適與否進行審理，至於原判決其
    他部分（含原判決認定之犯罪事實、證據、理由、引用的法
    條、罪名及沒收），則非本院審理範圍，先予指明。　
貳、維持原審判決之理由：
一、本件被告上訴意旨略以：被告槍枝來源係自友人交付，非自
    行購買，且被告犯本案前並未查獲有何擁槍自重之情形，對
    於社會危害尚非重大，又被告自106年起長達5年時間，捐款
    或捐助物資予育幼院等，足認被告品行良善，熱心公益，原
    判決雖引用刑法第59條減輕被告之刑，但仍判處被告有期徒
    刑3年，與其他法院與本案相類似之案件，僅量刑有期徒刑1
    年8月（緩刑4年）至2年8月之間，故量刑顯較他案刑度為重
    ，是原審量刑似有違罪刑相當及比例原則。另被告同意搜索
    部分也都全數坦承，確實有配合警察進行搜索，並主動告知
    警方。不過由於本件在盤查及搜索之過程確實是稍欠妥適，
    我們並非質疑警方捍衛社會安全的努力，但在此情形下，亦
    請斟酌本件被告提出之相關求刑資料、被告犯後態度及相關
    情事。原審依刑法第59條減輕刑度後，在容許量刑空間中請
    鈞院再加以斟酌，處有期徒刑2年7月。被告沒有前科，素行
    良好，也沒有槍砲之前科，如果不是朋友放置於其處所，因
    被告一時失慮遺忘此事，其不可能在這樣的年紀又涉及本案
    犯行。被告有穩定職業且有家庭，其確實是一時失慮才涉犯
    本件犯行。因槍砲案件是重罪，對被告人生有重大之影響，
    請鈞院能再減輕刑度等語。
二、然查：　　　　　
（一）按量刑之輕重，係事實審法院得依職權自由裁量之事項，
      茍已斟酌刑法第57條各款所列情狀而未逾越法定刑度，亦
      無明顯違背罪刑相當原則，不得遽指為違法；上級法院對
      於下級法院之職權行使，原則上應予尊重。經查，本件原
      審已先依刑法第59條對被告減輕其刑後，再審酌被告明知
      非制式手槍屬高度危險物品，稍有不慎容易危害自己及他
      人之生命及身體，竟受朋友委託而寄藏上開非制式手槍，
      對社會治安產生之潛在危害，寄藏非制式手槍之數量及期
      間，犯後坦承犯行，態度尚可，暨其自陳高職肄業之智識
      程度、已婚，2名子女均已成年，從事高速公路繪製分隔
      線工作，獨居等一切情狀，量處有期徒刑3年，併科罰金
      新臺幣（下同）5萬元，併諭知罰金如易服勞役之折算標
      準，經核原審量刑尚屬妥適，並無逾越法定範圍或有偏執
      一端、或失之過重等罪刑不相當或不符比例原則之情形。
（二）被告上訴意旨固主張其他法院與本案相類似之案件，僅量
      刑有期徒刑1年8月（緩刑4年）至2年8月之間，故原審量
      刑顯較他案刑度為重，有違罪刑相當及比例原則云云，然
      按罪刑相當與否，係以反應責任之不法內涵本體為判斷準
      據，而非求諸與他案量刑之相比較，尤以他案之刑度裁量
      與本案不法內涵之衡量無關（最高法院108年度台上字第3
      728號判決意旨參照），故原審係審酌本案所反應之責任
      不法內涵而為量刑，縱與其他法院就與本案類似，但與本
      案不法內涵之衡量無關之他案量刑有異，亦難認有何違誤
      ，是被告此部分之上訴意旨，並無理由。
（三）另查：原審判決已詳述是因本件被告受「三輪」所託，寄
      藏非制式手槍，行為固不可取，但被告自受託寄藏非制式
      手槍至遭查獲時止，並未持以為其他犯行，對於社會之危
      害尚非重大，行為手段亦尚平和，且其自始配合員警盤查
      ，同意搜索，並坦承犯行，衡情如處以法定最低本刑5年
      有期徒刑，依社會一般觀念仍有情輕法重之嫌，有傷人民
      對法律之情感，是被告犯罪之情狀顯可憫恕，認科以最低
      度刑仍嫌過重，爰依刑法第59條之規定減輕其刑，故原審
      判決既已詳予審酌「被告自受託寄藏非制式手槍至遭查獲
      時止，並未持以為其他犯行，行為手段亦尚平和，且自始
      配合員警盤查，同意搜索，並坦承犯行等犯後態度」，而
      予以刑法第59條酌減其刑之寬典，自難認有何量刑過重之
      情，是被告上訴後始主張本件警方盤查及搜索之過程稍欠
      妥適、及被告犯本案前並未查獲有何擁槍自重之情形，對
      於社會危害尚非重大，請求再減輕刑度云云，自屬無據，
      難以採信。
（四）另被告上訴意旨主張：其槍枝來源係自友人交付，非自行
      購買，如果不是朋友放置於其處所，因被告一時失慮遺忘
      此事，其不可能在這樣的年紀又涉及本案犯行，請再減輕
      刑度云云。然查，被告是於102年2月間某日，即受綽號「
      三輪」之成年男子寄託，取得本案之非制式手槍，原藏放
      於其租屋處，卻於110年3月間將上揭非制式手槍，置放在
      其所有自用小客車上，嗣於110年10月9日經警盤查及其同
      意搜索後查獲等情，乃被告所不爭執者，亦有相關事證在
      卷可稽，故被告縱非自行購買本案槍枝，卻將本案槍枝放
      在自小客車上，到處移動，顯已造成社會治安之潛在危害
      風險大幅升高，要難認是屬一時遺忘、失慮所為，故被告
      上訴意旨以此請求再減輕刑度，自亦無理由。
（五）末被告以其自106年起長達5年時間，捐款或捐助物資予育
      幼院等，足見品行良善，熱心公益等為由，請求減輕量刑
      云云，然按量刑係法院就繫屬個案犯罪之整體評價，故其
      判斷當否之準據，應就判決之「整體觀察」為綜合考量，
      不可摭拾其中片段，遽予評斷或為指摘。是原判決縱未逐
      一列記其罪刑審酌之相關細節，於結果並無影響（最高法
      院111年度台上字第1009號判決意旨參照）。經查，原審
      量刑時縱未逐一列舉被告於原審所提出之捐物收據、感謝
      狀、感謝信等科刑資料，然此於結果並無影響，故被告此
      部分之上訴意旨，亦無理由，併此敘明。
三、綜上，被告上訴意旨主張原審量刑過重等，均為無理由，應
    予駁回。
據上論斷，應依刑事訴訟法第368條，判決如主文。
本案經檢察官顏榮松提起公訴，檢察官王全成到庭執行職務。
中　　華　　民　　國　　111 　年　　10　　月　　25　　日
                  刑事第三庭    審判長法  官  郭玫利  
                                      法  官  王美玲
                                      法  官  林臻嫺
以上正本證明與原本無異。
如不服本判決應於收受送達後20日內向本院提出上訴書狀，其未
敘述上訴理由者，並得於提起上訴後20日內向本院補提理由書（
均須按他造當事人之人數附繕本）「切勿逕送上級法院」。
　　　　　　　　　　　　　　　　　　　書記官  劉素玲　
中　　華　　民　　國　　111 　年　　10　　月　　25　　日
附錄本案論罪科刑法條：
槍砲彈藥刀械管制條例第7條
未經許可，製造、販賣或運輸制式或非制式火砲、肩射武器、機
關槍、衝鋒槍、卡柄槍、自動步槍、普通步槍、馬槍、手槍或各
類砲彈、炸彈、爆裂物者，處無期徒刑或7年以上有期徒刑，併
科新臺幣3千萬元以下罰金。
未經許可，轉讓、出租或出借前項所列槍砲、彈藥者，處無期徒
刑或5年以上有期徒刑，併科新臺幣1千萬元以下罰金。
意圖供自己或他人犯罪之用，而犯前二項之罪者，處死刑或無期
徒刑；處徒刑者，併科新臺幣5千萬元以下罰金。
未經許可，持有、寄藏或意圖販賣而陳列第1項所列槍砲、彈藥
者，處5年以上有期徒刑，併科新臺幣1千萬元以下罰金。
意圖供自己或他人犯罪之用，以強盜、搶奪、竊盜或其他非法方
法，持有依法執行公務之人所持有之第1項所列槍砲、彈藥者，
得加重其刑至二分之一。
第1項至第3項之未遂犯罰之。